臺灣臺北地方法院民事裁定　　　　　　 100年度保險字第92號
原　　　告　吳伯倫
被　　　告　勞工保險局
法定代理人　陳益民
上列當事人間請求給付勞工保險金事件，本院裁定如下：
    主  文
本件移送臺北高等行政法院。
    理  由
一、原告起訴主張略以：原告為已死亡被繼承人吳椿福之長男，
    而吳椿福業於民國97年3月23日死亡，生前為與被告間因勞
    工保險法關係之被保險人，原告為受益人，為依勞工保險法
    有權請領喪葬津貼及遺囑津貼之人，因原告之被繼承人亡故
    後，原告依勞工保險法規定向被告請領喪葬津貼及遺囑津貼
    ，而被告審查後，以吳椿福加保時即有疾病不符投保資格逕
    為註銷保險並拒絕給付，故爰依法提起本件訴訟，向被告聲
    明請求確認原告之被繼承人吳椿福生前對被告之保險關係存
    在及請求勞工保險金之給付等語。
二、按普通法院認其無受理訴訟權限者，應依職權裁定將訴訟移
    送至有受理訴訟權限之管轄法院，民事訴訟法第31條之2 第
    2 項定有明文。次按投保單位、被保險人、受益人、支出殯
    葬費之人或全民健康保險醫事服務機構（下稱申請人）對勞
    工保險局（下稱勞保局）有關保險給付事項之核定發生爭議
    時，得於接到勞保局核定通知文件之翌日起60日內，填具勞
    工保險爭議事項審議申請書，並檢附有關證件經由勞保局向
    勞工保險監理委員會（下稱監理會）申請審議，申請人如不
    服監理會作成之審定書審定結果，得於審定書送達之翌日起
    30日內，繕具訴願書經由勞保局向中央勞工行政主管機關提
    起訴願，勞工保險爭議事項審議辦法第2 條第4 款、第3 條
    第1 項前段、第19條第3 項分別定有明文。申請人如不服訴
    願決定，得於決定書送達之次日起2 個月內向高等行政法院
    提起行政訴訟，此觀訴願法第90條規定即明。再按，勞工保
    險為強制保險，旨在保障勞工生活，促進社會安定，有關保
    險範圍及保險給付等均設強制規定，且勞資雙方及承辦保險
    機關，如就勞工保險事項發生爭執，有特定之審理程序及特
    設之審議機關，是勞工保險性質上係公法關係，與普通商業
    保險為私法上之契約關係有別，有最高法院84年度台上字第
    1344號判決參照，可見勞工保險為公法關係，勞工保險之爭
    議性質上係公法關係之爭執，與普通商業保險為私法上之契
    約關係有別，此亦有最高行政法院55年判字第228號判例意
    旨可資參照。
三、經查，原告提起本訴，係請求確認勞工保險關係及請求給付
    勞工保險金，核係以公法上之爭執為其訴訟標的之原因事實
    ，依前揭說明，本件應屬行政法院管轄，普通法院自無審理
    之權限。又查被告機關所在地設於臺北市○○○路○段4號，
    本件訴訟應由臺北高等行政法院管轄。茲原告向無管轄權之
    本院起訴，顯係違誤，爰依職權將本件移送於該管轄法院。
四、依民事訴訟法第31條之2第2項規定，裁定如主文。
中    華    民    國  100    年    10    月    31     日
                  民事第五庭    法  官  賴秀蘭
以上正本係照原本作成
如對本裁定抗告須於裁定送達後10日內向本院提出抗告狀，並繳
納抗告費新臺幣1,000元
中    華    民    國   100    年    10    月    31    日
                                書記官  余富琦